臺灣臺北地方法院刑事判決　　　　　　　96年度易字第1510號
公　訴　人　臺灣臺北地方法院檢察署檢察官
被　　　告　乙○○
上列被告因竊盜案件，經檢察官提起公訴（96年度偵字第7602號
），本院判決如下：
    主  文
乙○○共同犯如附表所示之竊盜罪，四罪，累犯，各處如附表所
示之刑，如易科罰金，均以新臺幣壹仟元折算壹日；各減為有期
徒刑壹月又拾伍日，如易科罰金，均以新臺幣壹仟元折算壹日。
應執行有期徒刑參月，如易科罰金，以新臺幣壹仟元折算壹日。
其餘被訴部分無罪。
    事  實
一、乙○○前因竊盜案件，經本院以九十三年度易字第一０六九
    號判處有期徒刑四月，經上訴後，由臺灣高等法院以九十四
    年度上易字第四六五號判決上訴駁回確定，於民國九十四年
    七月二十八日易科罰金執行完畢；又因違反毒品危害防制條
    例案件，經本院以九十五年度簡字第一四八一號判處有期徒
    刑四月確定，於九十五年十二月二十八日縮刑期滿執行完畢
    ，竟不知警惕，復與丁○○（俟到案後另行審結）共同基於
    意圖為自己不法所有之犯意聯絡，由乙○○（起訴書誤載為
    丁○○）騎乘車牌號碼CSD- 567號機車搭載丁○○（起訴書
    誤載為乙○○）至附表所示各該便利商店，由丁○○入內行
    竊（各次行竊時間、地點及竊得物品均詳如附表所示），乙
    ○○則負責在外把風接應，嗣二人於同日上午十時三十分許
    ，騎乘機車行經台北市○○路○段三一三巷十六號前，因形
    跡可疑，為警盤查，而當場查獲如附表所示竊得物品，始悉
    上情。
二、案經臺北市政府警察局中正第一分局報告臺灣臺北地方法院
    檢察署檢察官偵查起訴。
    理  由
壹、有罪部分
一、上揭事實，迭訊據被告乙○○於警詢、偵訊及本院審理時均
    坦承不諱，核與同案被告丁○○之供述及被害人己○○、戊
    ○○、庚○○、甲○○等人指述失竊情節相符，並有贓物認
    領保管單、監視器翻拍畫面、蒐證照片等附卷可稽，足認被
    告自白與事實相符，堪以憑信。本件事證明確，被告犯行洵
    堪認定。
二、核被告所為，均係犯刑法第三百二十條第一項之竊盜罪。按
    如數行為於同時、同地或密切接近之時、地實施，侵害「同
    一」之法益，各行為之獨立性極為薄弱，依一般社會健全觀
    念，在時間差距上，難以強行分開，在刑法評價上，以視為
    數個舉動之接續施行，合為包括之一行為予以評價，較為合
    理，則屬接續犯，而為包括之一罪（最高法院八十六年度臺
    上字第三二九五號判例意旨參照）；是除被竊盜之「客體」
    在客觀上可視為屬於「同一」監督權範圍外，須侵害「同一
    」之法益，且各行為之獨立性極為薄弱，依一般社會健全觀
    念，在時間差距上，難以強行分開，始足成立接續犯。本件
    被告先後四次竊盜犯行，行為互殊，犯意個別，侵害之法益
    各異，與接續犯之概念尚屬有間，應予分論併罰。又刑法上
    之竊盜罪，在場把風接應，固非實施竊盜罪構成要件之行為
    ，但其夥同行竊，如係為自己犯罪之意思而參與，則雖僅擔
    任把風而未實行竊取財物，仍應依共同正犯論科（最高法院
    二十四年上字第二八六八號判例意旨參照）。被告乙○○駕
    車搭載同案被告丁○○前往各便利商店行竊，並在外擔任把
    風接應工作，足見其與丁○○有竊盜之犯意聯絡，而各為下
    手行竊、把風接應之行為分擔，為共同正犯。被告乙○○前
    因竊盜案件，經本院以九十三年度易字第一０六九號判處有
    期徒刑四月，經上訴後，由臺灣高等法院以九十四年度上易
    字第四六五號判決上訴駁回確定，於九十四年七月二十八日
    易科罰金執行完畢；又因違反毒品危害防制條例案件，經本
    院以九十五年度簡字第一四八一號判處有期徒刑四月確定，
    於九十五年十二月二十八日縮刑期滿執行完畢，有臺灣高等
    法院被告前案紀紀錄表在卷足憑，其受徒刑之執行完畢後，
    五年以內故意再犯本件有期徒刑以上之罪，為累犯，應依刑
    法第四十七條第一項規定，加重其刑。爰審酌被告前有多項
    犯罪記錄，有前揭臺灣高等法院被告前案紀錄表可按，素行
    不端，惟其因受丁○○請託而為本案犯行，尚非居於主謀地
    位，行竊手段尚稱平和，竊得財物之價值不高，且已發還各
    被害人，復於犯後坦承犯行，態度良好等一切情狀，分別量
    處如主文所示之刑，並均諭知易科罰金之折算標準；又本件
    被告犯罪行為之時間，均係在中華民國九十六年四月二十四
    日以前，均合於中華民國九十六年罪犯減刑條例第二條第一
    項第三款之減刑條件，應各減其宣告刑二分之一如主文所示
    ，並定其應執行刑後，諭知易科罰金之折算標準。
貳、無罪部分：
一、公訴意旨另以：被告乙○○於九十六年三月二十九日上午八
    時五十二分許騎乘上開機車搭載丁○○前往臺北市萬華區○
    ○○路五十巷三號一樓7-11便利商店內，由丁○○入內竊得
    白蘭氏雞精一盒，乙○○在外把風接應，因認被告此部分亦
    涉有竊盜犯嫌（起訴書所載被告乙○○接續犯幫助竊盜罪部
    分，業經蒞庭檢察官更正被告所犯係竊盜罪，且數次竊盜行
    為應為數罪）等語。
二、按犯罪事實應依證據認定之，無證據不得認定犯罪事實；不
    能證明被告犯罪者，應諭知無罪之判決，刑事訴訟法第一百
    五十四條第二項、第三百零一條第一項分別定有明文。又認
    定不利於被告之事實，須依積極證據，苟積極證據不足為不
    利於被告事實之認定時，即應為有利於被告之認定，更不必
    有何有利之證據。且刑事訴訟法上所謂認定犯罪事實之積極
    證據，係指適合於被告犯罪事實之認定之積極證據而言，雖
    不以直接證據為限，間接證據亦包括在內，然而無論直接或
    間接證據，其為訴訟上之證明，須於通常一般之人均不致有
    所懷疑，而得確信其為真實者，始得據為有罪之認定，倘其
    證明尚未達到此一程度，而有合理之懷疑存在時，自不能以
    推測或擬制之方法，以為有罪裁判之基礎 (最高法院三十年
    上字第八一六號、二十九年度上字第三一０五號、四十年度
    台上字第八六號、七十六年度台上字第四九八六號判例參照
    )。
三、公訴人認被告涉有上開竊盜犯行，無非係以被告乙○○之自
    白、同案被告丁○○之供述、被害人丙○○之指述及贓物認
    領保管單、監視器翻拍畫面、蒐證照片等為據。訊據被告乙
    ○○否認有上開竊盜犯行，辯稱：丁○○請伊搭載渠去買東
    西，伊不知道丁○○係去偷東西，出來後丁○○才說是因其
    父親身體不好想吃一些補品，但沒有錢，才叫伊載他去第二
    家等語。經查，被告乙○○於警詢、偵查迄至本院審理時，
    均一致供稱其駕車搭載丁○○至便利商店，丁○○於事前並
    未告知欲行竊超商，迨於丁○○第一次行竊完畢後，伊才發
    現丁○○偷竊之事，才又載他去偷另外四家的商品等語（見
    偵卷第十五、十六、二五頁及本院審理筆錄），並未自白該
    次犯行，所述上情，復核與同案被告丁○○供稱乙○○事先
    不知情，伊偷完第二家後，始告知乙○○該物品係偷來的，
    並請乙○○載伊去另外四家偷等語相符（見偵卷第七五、八
    十頁），而遍觀全卷亦無被告丁○○供述被告乙○○涉犯此
    部分竊盜犯行之記載；另被害人丙○○之指述及贓物認領保
    管單、監視器翻拍畫面、蒐證照片等，亦僅能證明被告丁○
    ○確有進入該7-11便利商店內行竊之事實，而不及於其他；
    矧被告乙○○既已坦承與丁○○共同行竊本件如附表所示四
    家便利商店，應無單獨匿飾此部分竊盜犯行之必要，所辯非
    不可信，要難僅以被告乙○○駕車搭載被告丁○○前往該便
    利商店一節，遽指其就丁○○行竊之事有所認識而應與之共
    負竊盜罪責。此外，復查無其他積極證據足資證明被告有公
    訴人所指之竊盜犯行，揆諸首開說明，被告此部分之犯罪尚
    屬不能證明，應為無罪之諭知。
據上論斷，應依刑事訴訟法第二百八十四條之一、第二百九十九
條第一項前段，第三百零一條第一項，刑法第三百二十條第一項
、第五十一條第五款、第四十一條第一項前段、第二項，刑法施
行法第一條之一，中華民國九十六年罪犯減刑條例第二條第一項
第三款、第七條，判決如主文。
本案經檢察官郭麗娟到庭執行職務
中　　華　　民　　國　　96　　年　　7 　　月　　25　　日
　　　　　　　　　刑事第十一庭  法　官　鍾淑慧
以上正本證明與原本無異。
如不服本判決，應於判決送達後10日內向本院提出上訴狀（應抄
附繕本）。告訴人或被害人如對於本判決不服者，應具備理由請
求檢察官上訴，其上訴期間之計算係以檢察官收受判決正本之日
期為準。
　　　　　　　　　　　　　　　　書記官　劉英芬
中　　華　　民　　國　　96　　年　　7　　 月　　26　　日
附錄本案論罪科刑法條全文
中華民國刑法第320條
（普通竊盜罪、竊佔罪）
意圖為自己或第三人不法之所有，而竊取他人之動產者，為竊盜
罪，處 5 年以下有期徒刑、拘役或 5 百元以下罰金。
意圖為自己或第三人不法之利益，而竊佔他人之不動產者，依前
項之規定處斷。
前二項之未遂犯罰之。
附表
┌──┬───────┬───────┬───────┬──────┬──────┐
│編號│   犯罪時間   │   犯罪地點   │   竊得物品   │  所犯法條  │   宣告刑   │
├──┼───────┼───────┼───────┼──────┼──────┤
│    │九十六年三月二│臺北市大同區延│白蘭氏雞精三瓶│刑法第三百二│有期徒刑三月│
│ 一 │十九日九時二十│平北路一段八十│裝二盒        │十條第一項竊│，如易科罰金│
│    │二分許        │號一樓7-11便利│              │盜罪        │，以新臺幣一│
│    │              │商店          │              │            │千元折算一日│
├──┼───────┼───────┼───────┼──────┼──────┤
│    │九十六年三月二│臺北市大同區延│白蘭氏雞精三瓶│同上        │同上        │
│ 二 │十九日九時三十│平北路二段二百│裝一盒        │            │            │
│    │六分許        │六十號一樓7-11│              │            │            │
│    │              │便利商店      │              │            │            │
├──┼───────┼───────┼───────┼──────┼──────┤
│    │九十六年三月二│臺北市萬華區長│白蘭氏雞精三瓶│同上        │同上        │
│ 三 │十九日十時三分│沙街五十號一樓│裝一盒        │            │            │
│    │許            │全家便利商店  │              │            │            │
├──┼───────┼───────┼───────┼──────┼──────┤
│    │九十六年三月二│臺北市萬華區桂│白蘭氏雞精九瓶│同上        │同上        │
│ 四 │十九日十時二十│林路一百六十號│裝一盒、白蘭氏│            │            │
│    │五分許        │一樓7-11便利商│燕窩五瓶裝一盒│            │            │
│    │              │店            │              │            │            │
└──┴───────┴───────┴───────┴──────┴──────┘
